# 求教陈版，私募股权投资企业出售部分股权时的处理

提问人：cassiebsy 时间：2022-09-16 11:48:32
A私募基金将其持有的B公司股权以更高价格转让，于 20220901 收到现金，拟给股东分红一部分
方案一：分红，股权转让的投资收益全额确认投资收益，但需要先弥补完亏损再分红，股权转让个人和企业均需要交税(财产转让所得)
方案二：分红，股权转让的投资收益全部冲减投资成本，需要做工商变更和基协变更减资，不需要交税，会影响之后年度的管理费计提基数
方案三：不分红，股权转让的投资收益全部冲减投资成本，无需要做工商变更/基协变更减资，不需要交税
想请教陈版主，这种情况应该如何处理
股权处理

回答人：chenyiwei
就会计处理而言，方案二、三将股权转让的投资收益全部冲减投资成本的做法不符合会计准则规定，故应采用方案一。税务处理方面的问题建议咨询税务专业人士。